臺灣高等法院臺南分院刑事判決
　　　　　　　　　　　　　　　　 94年度上訴字第529號　Ａ
上　訴　人
即　被　告　甲○○
上列上訴人因違反毒品危害防制條例案件，不服臺灣嘉義地方法
院94年度訴字第176號，中華民國94年4月29日第一審判決（起訴
案號：臺灣臺南地方法院檢察署94年度毒偵字第405號），提起
上訴，本院判決如下：
    主  文
上訴駁回。
    事  實
一、甲○○曾因施用毒品案件，經送觀察勒戒後，認有繼續施用
    傾向，經強制戒治並付保護管束期滿，由臺灣高雄地方法院
    檢察署以92年4月23日為不起訴處分確定。且前因違反肅清
    煙毒條例與麻醉藥品管理條例案件，經臺灣高雄地方法院各
    判處有期徒刑3年1月與3月，應執行有期徒刑3年1月，於88
    年8月5日假釋付保護管束，甫於89年11月6日假釋期滿執行
    完畢，仍不知悔改，竟分別基於施用第1級毒品海洛因與第2
    級毒品安非他命之概括犯意，分別自93年10月間某日起至11
    月5日止，與93年11月初某日至5日止，連續在其位於高雄市
    楠梓區○○○路95巷29號租屋處，施用第1級毒品海洛因與
    第2級毒品安非他命，嗣因另案遭通緝，為警於93年11月5日
    上午9時許，在上揭租屋處遭警查獲，並扣得所持有第1級毒
    品海洛因4小包 (毛重為1.1公克，淨重0.61公克)，始知上
    情。
二、案經高雄縣警察局仁武分局報請臺灣高雄地方法院檢察署呈
    請臺灣高等法院檢察署另轉臺灣嘉義地方法院檢察署檢察官
    偵查起訴。
    理  由
一、被告甲○○坦承施用第1級毒品海洛因與第2級毒品安非他命
    ，惟辯稱：我是二種摻在一起吸食的等語。
二、查被告施用第1級毒品海洛因與第2級毒品安非他命之情，有
    高雄醫學大學附設中和紀念醫院濫用藥物尿液檢驗報告 (編
    號第0000-000號)、法務部調查局93年12月14日調科壹字第
    220018702號鑑定通知書乙紙及扣案第1級毒品海洛因附卷可
    參，被告雖辯稱：我是二種摻在一起吸食的等語，惟查海洛
    因和安非他命顆粒大小不同，施用方式亦不同，一為注射或
    吸用，安非他命為在玻璃瓶中燒烤吸其霧，甚難同時同一
    方式吸用，被告於警詢中自白稱：施用海洛因是用注射之方
    式，而吸食安非他命則係混於香煙中等語 (警卷第3頁)，故
    被告辯解顯不足採信，被告犯行堪予認定。
二、核被告所為，係犯毒品危害防制條例第10條第1項、第2項施
    用第1級、第2級毒品之罪。被告施用毒品前後之持有行為，
    係施用行為吸收，均不另論罪。被告分別多次施用第1級毒
    品海洛因與第2級毒品安非他命，時間緊接，所犯係構成要
    件相同之罪名，顯係基於概括犯意為之，為連續犯，依刑法
    第56條之規定，應分別論以一罪並加重其刑。被告施用第1
    級、第2級毒品間，犯意各別，罪名有異，應分論併罰。又
    被告所犯之施論併罰。又被告甲○○前因違反肅清煙毒條例
    與麻醉藥品管理條例案件，經臺灣高雄地方法院各判處有期
    徒刑3年1月與3月，應執行有期徒刑3年1月，於88年8月5日
    假釋付保護管束，甫於89年11月6日假釋期滿執行完畢，5年
    內再犯本件有期徒刑以上之刑之罪，為累犯，爰依刑法第47
    條之規定，加重其刑。扣案毒品海洛因淨重0.61公克，應依
    毒品危害防制條例第18條第1項前段沒收銷燬。
    毒品空包裝重1.91公克，為被告所有供犯罪所用之物，業據
    被告供承在卷，應依刑法第38條第1項第2款沒收。
三、原審因予刑事訴訟法第299條第1項、毒品危害防制條例法第
    10條第1項、第2項、第18條第1項前段、刑法第11條前段、
    第56條、第47條、第38條第1項第2款、第51條第5款，並審
    酌被告多次吸食毒品，經強制戒治後，猶未戒除，復施用毒
    品海洛因及安非他命，然犯罪後坦白承認等一切情狀，分別
    量處施用第1級毒品有期徒刑十月，施用第2級毒品有期徒刑
    四月，並定其應執行刑為一年，扣案海洛因淨重0.61公克，
    應依毒品危害防制條例第18條第1項前段沒收銷燬。毒品空
    包裝重1.91公克，為被告所有供犯罪所用之物，應依刑法第
    38條第1項第2款沒收。本院核其認事用法俱無不合，量刑亦
    稱妥適，被告上訴意旨否認犯罪，空言指摘原判決不當，並
    無可取，應予駁回。
據上論斷，應依刑事訴訟法第368條判決如主文。
本案經檢察官趙中岳到庭執行職務。
中　　華　　民　　國　　94　　年　　10　　月　　5 　　日
　　　　　　　　　刑事第三庭    審判長法　官　陳義仲
　　　　　　　　　　　　　　　　　    法　官　宋明蒼
　　　　　　　 　 　　　　　　　　　　法　官　楊子莊
以上正本證明與原本無異。
施用第一級毒品部分，如不服本判決，應於收受本判決後十日內
向本院提出上訴書狀。其未敘述上訴理由者並得於提起上訴後十
日內向本院補提理由書狀（均須按他造當事人之人數附繕本）「
切勿逕送上級法院」。
施用第二級毒品部分不得上訴。
　　　　　　　　　　　　　　　　　　　書記官　王全龍
中　　華　　民　　國　　94　　年　　10　　月　　7 　　日
附錄法條：
毒品危害防制條例第10條：
施用第一級毒品者，處六月以上五年以下有期徒刑。
施用第二級毒品者，處三年以下有期徒刑。
